臺灣高等法院臺中分院刑事判決　　　　　　　　　　九十一年度上訴字第二七六號
　　　上　訴　人
　　　即　被　告　丙○○
　　　選任辯護人　楊錫禎律師
右上訴人因槍砲彈藥刀械管制條例案件，不服臺灣彰化地方法院九十年度訴字第一五
一三號中華民國九十一年一月三日第一審判決（起訴案號：臺灣彰化地方法院檢察署
九十年度偵字第七００九號），提起上訴，本院判決如左：
      主  　文
上訴駁回。
      事  　實
一、丙○○明知制式手槍、子彈及具殺傷力之改造子彈均係槍砲彈藥刀械管制條例所
    列管之槍砲、彈藥，未經許可，不得寄藏，竟仍於民國（下同）九十年十月十六
    日十五時許，在其所有位於彰化縣鹿港鎮鹽埕巷魚塭之工寮內，受乙○○之委託
    ，替其保管以黑色手提袋裝放持有並具殺傷力之美國ＲＵＧＥＲ廠Ｐ９５ＤＣ型
    、口徑九ｍｍ制式半自動手槍一枝（管制編號：0000000000），供上
    述手槍使用並具殺傷力之口徑九ｍｍ制式子彈二十顆（鑑驗時試射三顆），具殺
    傷力由金屬彈殼、彈頭組合而成之土造子彈五顆（查扣六顆，鑑驗時試射三顆，
    一顆無法擊發），及彈匣二個、紅外線手槍瞄準器一組、防銹保養潤滑油一瓶，
    並未經主管機關之許可而予以寄藏之。嗣於同日十六時許，警方經丙○○同意進
    入工寮後，目視到臥室椅子上之上開黑色手提袋袋口露出槍柄而查獲，並扣得上
    揭槍、彈等物品。
二、案經彰化縣警察局鹿港分局移送臺灣彰化地方法院檢察署檢察官偵查起訴。
   　 理　  由
一、訊據被告丙○○固坦承乙○○有在上開時、地寄放黑色手提袋之事實，惟辯稱：
    乙○○以手提袋裝著槍、彈等物來寄放時，說等一下就會拿走，伊不知袋內裝有
    槍、彈等物，他放了沒多久，警察就來了云云。經查，查獲本案之巡佐甲○○於
    前審法院九十年十二月十一日訊問時證稱：「（如何查獲？查獲情形？）我們是
    根據線報指出該工寮有毒品及槍枝在交易，我們在該工寮處有埋伏，我們鎖定的
    目標是乙○○，因為他經常出入該工寮，當日我們看到乙○○從該工寮倒車出來
    而和我們的偵防車相遇，我們便下車盤查，但他就加速逃離現場，後來我們就進
    入該工寮巡察，適巧丙○○從門口走出來，我們盤問他剛才那個人進來做什麼，
    丙○○說那個人叫大砲是以前向我買蝦子認識的，現在是來找我聊天的，丙○○
    說他是善良的人可以請警方進入。」等語；另當日查獲員警丁○○亦到庭證稱：
    「（是否有參與當日的查獲？查獲情形？）我們是根據線報指出該工寮有毒品及
    槍枝在交易，我們在工寮處和大砲相遇，我們詢問屋主丙○○那個人是誰？丙○○說是大砲，丙○○稱他是來放東西而已，我們經由他的同意進入工寮後，進入
    後發現床上有施用毒品的器具及床邊的椅子上有一個黑色的手提袋袋口打開約四
    、五公分，露出槍柄，我們問他這是誰的東西丙○○稱這是大砲放的東西。」、
    「（查獲當日先見到丙○○，當時丙○○的神情？查獲當日的天候？扣案物所放
    椅子在工寮內何處？袋子上面是否有覆蓋物品？）丙○○神情有點不安有告訴我
    說他又不是壞人找我做什麼。當日的天候是颱風天，工寮內未開燈大的東西都可
    以看得到但小東西走近才可看得到。當天的袋子是置放在工寮門口的椅子上，袋
    子上頭沒有覆蓋物品袋子開口約七、八公分，露出槍柄。」等語；在本院訊問中
    經本院訊以，查獲時可以看到手槍？答稱：「因袋子口留有空隙可以看到槍托。
    」訊以，在偵查中說袋子口拉開五公分，為何在原審說拉開七公分，又說拉開四
    、五公分？答稱：「是四、五公分才對。」又稱：「我們進去後，看到床上有吸
    毒用具，床邊椅子尚有放裝槍的袋子。」本院當庭請丁○○將槍彈裝入袋子，並
    當庭畫工寮配置圖。而丁○○將槍裝入袋子拉好拉鍊，因為袋子不大，加以內裝
    有扣案子彈、瞄準器、彈匣、滑潤油等物，所以拉鍊不能拉緊，袋口留有約四、
    五公分之空隙。而所畫工寮配置圖顯示工寮內有置物室、客廳、臥室（即放置床
    鋪房間），進入大門後，即客廳，欲進入臥室或置物室各有另一道門（詳見本院
    卷第二十七頁、三十頁）。被告亦是認丁○○所畫工寮位置圖與實際相符。綜此
    以觀，堪認裝槍枝袋子非放在工寮門口的椅子上，係放在臥室，袋子開口四、五
    公分，非七、八公分。經查，甲○○、丁○○既駕車在該工寮處埋伏，時間應非
    短暫，然既未見乙○○駕車進入工寮，僅見乙○○倒車而出，足見乙○○進入工
    寮與被告見面、寄放槍彈時間非短，並非被告所說放了沒多久，警察就來了。次
    查，乙○○如欲放了就走，僅在客廳授受即可，殊無庸進入臥房床鋪椅子，由此
    堪認乙○○寄放槍彈時間不短，被告綽有餘裕辨別寄放者係何物。又乙○○既能
    進入被告臥室，顯然交情非淺，寄放何物殊無不告知之理，何況該袋子開口四、
    五公分，槍托浮現，被告提、視即知何物。又衡諸常情，查獲之制式槍、彈昂貴
    且沉重，同案被告乙○○委託被告丙○○保管時，應會慎重告知袋內何物，並囑
    其小心藏放，以免被人發現，報警，惹禍上身，始符社會一般常情，焉有隨意置
    放之理？退步言之，縱如被告所辯，乙○○並未告知，惟被告丙○○於接收手提
    袋時感到沈重，亦應會詢問或打開查看。綜上，被告辯稱其不知袋內裝有槍、彈
    云云，顯係卸責之詞，不足採信。乙○○雖到庭證稱其未在上開時、地寄藏上開
    槍彈，然此係其迴護自己之詞，殊不足據為有利被告之認定。此外，並有照片四
    幀附卷及事實欄所載槍、彈扣案可資佐證，而扣案之上揭槍、彈經送請鑑定，其
    中手槍係美國RUGER廠製P95DC型口徑9mm制式半自動手槍（槍枝管制編號 000000
    000號），機械性能良好，認具殺傷力；子彈二十六顆，其中二十顆係口徑9MM制
　　式子彈，均認具殺傷力；另六顆係土造子彈，除其中一顆不具殺傷力外，其餘五
    顆，亦認均具殺傷力，有內政部警政署刑事警察局九十年十一月二日刑鑑字第二
    ０四七五一號鑑驗通知書一紙在卷可稽。本件事證已臻明確，被告寄藏槍、彈之
    犯行堪以認定，應依法論科。
二、核被告丙○○之所為，係犯槍砲彈藥刀械管制條例第七條第四項未經許可，寄藏
    手槍罪以及同條例第十二條第四項未經許可，寄藏子彈罪。被告同時寄藏槍、彈
    行為，係一行為觸犯數罪名，屬想像競合犯，應從一重以未經許可，寄藏手槍罪
    處斷。原審因依槍砲彈藥刀械管制條例第七條第四項、第十二條第四項，刑法第
    十一條前段、第五十五條、第四十二條第二項、第三十八條第一項第一款，罰金
    罰鍰提示標準條例第二條，審酌被告之品行、犯罪之動機、智識程度、目的、手
    段、所為尚未對社會治安造成實質危害，情節尚非重大及渠等犯罪後之態度等一
    切情狀，量處有期徒刑五年二月，併科罰金新台幣九萬元，罰金部分並諭知易服
    勞役之折算標準，以資懲儆。扣案之美國RUGE R廠製P95DC型口徑9mm制式半自動
    手槍一支（槍枝管制編號0000000000號；含彈匣二個及紅外線手槍瞄準器一組）
    以及口徑9MM制式子彈十七顆、具殺傷力改造子彈三顆，均係違禁物，依法應宣
    告沒收。另鑑驗時試射之口徑9MM之制式子彈三顆及土造子彈二顆所剩之彈殼，
    因已試射完畢非屬違禁物，故不為沒收之諭知。至另扣案之不具殺傷力之改造子
    彈一顆及防銹保養潤滑油一瓶，因非被告所有，且非違禁物，亦不併予宣告沒收
    ，附此敘明。認事用法，核無違誤。上訴人即被告上訴意旨，否認犯罪，指摘原
    審判決不當，求予撤銷，殊無理由，應予駁回。
據上論結，應依刑事訴訟法第三百六十八條，判決如主文。
本案經檢察官戊○○到庭執行職務。
中　　　華　　　民　　　國　　　九十一　 年　　   三      月    二十六  日
                                    臺灣高等法院臺中分院刑事第七庭
                                          審判長法  官　林　榮　龍
                                                法　官　謝　說　容
                                                法　官　黃　日　隆
右正本證明與原本無異。
如不服本判決應於收受送達後十日內向本院提出上訴書狀，其未敘述上訴之理由者並
得於提起上訴後十日內向本院補提理由書（均須按他造當事人之人數附繕本）。
                                                書記官  林　端　容
中　　　華　　　民　　　國　　　九十一　 年　　   三      月    二十七  日
                                                  Ｉ
